【裁判字號】    98,審訴,2831
【裁判日期】    980713
【裁判案由】    清償借款
【裁判全文】
臺灣臺北地方法院民事判決            98年度審訴字第2831號
原      告  華南商業銀行股份有限公司
法定代理人  王濬智
訴訟代理人  乙○○
被      告  台鼎倉儲設備工程股份有限公司
兼法定代理  丁○○
人                    之1
被      告  丙○
上列當事人間請求清償借款事件，本院於民國98年7月6日言詞辯
論終結，判決如下：
    主  文
被告應連帶給付原告新臺幣貳佰零柒萬柒仟伍佰元，及自民國九
十七年十月三十日起至清償日止，按定儲利率指數加碼年息百分
之三點零七（合計為年息百分之五點八一）計算之利息，並自九
十七年十月三十日起至清償日止，逾期在六個月以內部分，按上
開利率百分之十；逾期超過六個月部分，按上開利率百分之二十
計算之違約金。
訴訟費用新臺幣貳萬壹仟伍佰玖拾貳元由被告連帶負擔。
    事實及理由
甲、程序方面
  一、按當事人得以合意定第一審管轄法院。但以關於由一定法
      律關係而生之訴訟為限。前項合意，應以文書證之，民事
      訴訟法第24條定有明文。本件依兩造所定授信契約書第14
      條及保證書第8條，合意以本院為管轄第一審法院，故本
      院就本件清償借款之訴自有管轄權。
  二、按第168條至第172條及前條所定之承受訴訟人，於得為承
      受時，應即為承受之聲明，民事訴訟法第175條定有明文
      。查本件原告起訴時原告法定代理人為蔡甲○○，嗣於民
      國98年7月以書狀陳報由變更後原告之法定代理人王濬智
      聲明承受訴訟，核與前揭規定尚無不合，自應准許。
乙、實體方面
  一、原告起訴主張：
      被告台鼎倉儲設備工程股份有限公司（下稱台鼎公司）於
      民國94年9月30日邀同其餘被告丁○○及丙○為連帶保證
      人向原告借款新臺幣（下同）5,000,000元，借款期間自
      94年9月30日起至99年9月30日止，借款本金自94年10月份
      起，按月平均攤還，利息按定儲利率指數加碼年息3.
      07%（合計為年息5.8 1%）按月計算之機動利率，遲延給
      付本金或利息時，除按上開利率計息外，逾期在6個月以
      內部分，按上開利率10%；逾期超過6個月部分，按上開利
      率20%計算之違約金，並約定如有授信約定書第5及第6條
      情事時，債務視為全部到期。詎被告台鼎公司僅繳納本金
      及利至97年10月30日止，即未再依約清償，依約其債務已
      視為全部到期，尚有合計2,077,500元即自97年10月30 日
      起至清償日止之利息及違約金迄未清償，為此依消費借貸
      契約及連帶保證之法律關係提起本訴，請求被告負擔連帶
      清償責任，爰聲明如主文第1項所示。
  二、被告方面：被告對原告主張之事實均不爭執。
  三、經查，原告主張上開事實，業據其提出與所述相符之借據
      、授信約定書、保證書等件為證，且為被告所不爭執，自
      堪信原告主張為真實。從而，原告依消費借貸契約及連帶
      保證之法律關係請求被告連帶給付如主文第1項所示之金
      額、利息及違約金，為有理由，應予准許。
  四、訴訟費用擔保之依據：民事訴訟法第85條第2項。
中    華    民    國    98    年    7     月    13    日
                  民事第六庭    法  官  張松鈞
以上正本係照原本作成。
如對本判決上訴，須於判決送達後20日內向本院提出上訴狀。
中    華    民    國    98    年    7     月    13    日
                                書記官  賴敏慧


司法院資訊處製作；財團法人民間司法改革基金會備份。
